【裁判字號】    95,交訴,120
【裁判日期】    950828
【裁判案由】    公共危險
【裁判全文】
臺灣臺中地方法院刑事判決             95年度交訴字第120號
公  訴  人  臺灣臺中地方法院檢察署檢察官
被      告  乙○○
上列被告因公共危險案件，經檢察官提起公訴（九十五年度偵字
第七二八一號），本院判決如下：
    主    文
乙○○駕駛動力交通工具肇事，致人受傷而逃逸，處有期徒刑拾
月。
    犯罪事實
一、乙○○於民國九十五年二月二十日二十一時五十分許，駕駛
    車牌號碼Ｈ六－二四○一號自用小客車，搭載其友人田楊華
    雲，由臺中縣太平市○○路三五一號前起步，擬向左迴轉，
    沿臺中縣太平市○○路由北向南方向行駛時，乙○○本應注
    意起步前應顯示方向燈，前後左右有無障礙或車輛行人，並
    應讓行進中之車輛行人優先通行，而當時天候為晴天、夜間
    有照明、路面乾燥且無缺陷等情況，並無不能注意之情事，
    竟疏未注意，貿然起步；適有甲○○騎乘車牌號碼ＮＰＳ－
    六五一號重型機車，亦沿臺中縣太平市○○路由南往北行駛
    至該處時，甲○○發現對方時已閃煞不及，致其所駕之車牌
    號碼ＮＰＳ－六五一號機車右側車身撞及乙○○所駕駛車牌
    號碼Ｈ六－二四○一號自用小客車左前輪，甲○○因而人車
    倒地，受有頭部外傷併腦震盪及臉部多處擦傷、四肢多處擦
    傷、胸部挫傷等傷害（過失傷害部分未據告訴）。乙○○於
    肇事致人受傷後，竟未採取必要之救護措施，反基於逃逸之
    犯意，棄車步行逃離現場，嗣經警方到場處理時詢問在場之
    田楊華雲，因而循線查獲上情。
二、案經臺中縣警察局霧峰分局報請臺灣臺中地方法院檢察署檢
    察官偵查起訴。
    理    由
一、訊據被告乙○○矢口否認有何肇事致人受傷而逃逸之犯行，
    辯稱：車牌號碼Ｈ六－二四○一號自用小客車係田楊華雲所
    有，當時我沒有開車，機車就撞到車子，田楊華雲是車主，
    應該由她去處理，跟我無關等語，惟查：
  (一)被告乙○○於上開時、地駕駛車牌號碼Ｈ六－二四○一號自
    用小客車，搭載證人田楊華雲，由路旁起步擬向左迴轉，沿
    臺中縣太平市○○路由北向南方向行駛時，與被害人甲○○
    所騎乘車牌號碼ＮＰＳ－六五一號重型機車發生擦撞之事實
    ，業據證人田楊華雲於警詢及偵查中證述明確（見警卷第八
    頁、第九頁、偵查卷第十頁、第十一頁），核與證人即被害
    人甲○○於警詢、偵查中證述之情節相符（見警卷第五頁、
    第六頁、偵查卷第十頁），而證人田楊華雲與證人即被害人
    甲○○二人間並不相識，更無怨隙，此經其二人於警詢時陳
    述明確，而證人田楊華雲於偵查中之證述，係具結後所為，
    如有虛偽不實，即須受偽證罪之處罰，衡情，證人田楊華雲
    自無刻意迴護被害人甲○○而設詞誣陷被告乙○○，並自陷
    於偽證罪責之理，況由卷附之道路交通事故現場圖及現場照
    片觀之，車牌號碼Ｈ六－二四○一號自用小客車之前輪已呈
    向左轉彎之狀態，且車頭部分已有三之二轉入車道內，而該
    自用小客車右側亦無其他車輛停放，顯與一般車輛停放於路
    旁之情形有異，顯見該自小客車當時應係由路旁向左轉起步
    駛入車道內無疑，益見證人田楊華雲之上開證述，並非子虛
    ，而可採信。被告乙○○所辯係伊遭被害人甲○○所撞，不
    是伊撞被害人甲○○，伊那天確實沒有開車，伊應該沒有在
    車上，是在車旁剛要開車門而已云云，顯係臨訟卸責之詞，
    殊無可採。
  (二)證人即被害人甲○○因所騎乘之上開機車與被告所駕駛之上
    開自小客車發生擦撞，致其倒地因而受有頭部外傷併腦震盪
    及臉部多處擦傷、四肢多處擦傷、胸部挫傷等傷害之事實，
    業經證人即被害人甲○○於警詢時指述甚詳（見警卷第七頁
    ），並有國軍臺中總醫院附設民眾診療服務處診斷證明書、
    國軍臺中總醫院急診室臨時診斷證明單各一紙在卷可稽。此
    外，並有道路交通事故調查報告表及現場圖各一份、現場照
    片十八幀附卷可參。再參以證人田楊華雲於警詢時證稱：被
    告乙○○有下車查看傷者後即逃離現場等語（見警卷第十頁
    ），而其於偵查中證稱：被告乙○○有離開現場，警方到現
    場時，只有伊在現場等語（見偵查卷第十頁、第十一頁），
    可見被告乙○○確有駕車肇事致被害人甲○○受傷而逃離現
    場之事實無疑。本件事證明確，被告犯行堪以認定。
二、核被告乙○○所為，係犯刑法一百八十五條之四駕駛動力交
    通工具肇事致人受傷而逃逸罪。爰審酌被告素行、犯罪動機
    、被害人受傷程度、肇事後竟未能對被害人即時救護，反棄
    受傷之被害人於不顧，棄車逃逸，心態可議，迄今尚未與被
    害人達成和解，僅賠償被害人部分損害及犯後仍飾詞卸責，
    否認犯行，未見悔意，態度不佳等一切情狀，量處如主文所
    示之刑。
據上論斷，應依刑事訴訟法第二百九十九條第一項前段，刑法第
一百八十五條之四，判決如主文。
本案經檢察官黃雅楓到庭執行職務。
中    華    民    國    95    年    8     月    28    日
                    交通法庭    審判長法  官  陳得利
                                      法  官  何世全
                                      法  官  余德正
以上正本證明與原本無異。
如不服本判決，應於送達後十日內向本院提出上訴狀（須附繕
本），上訴於臺灣高等法院臺中分院。
                                      書記官  廖日晟
中    華    民    國    95    年    8     月    28    日
附錄論罪科刑法條
刑法第185條之4
駕駛動力交通工具肇事，致人死傷而逃逸者，處六月以上五年以
下有期徒刑。


司法院資訊處製作；財團法人民間司法改革基金會備份。
